臺灣高等法院臺南分院刑事裁定　　　　　100年度抗字第310號
抗　告　人　蔡卓玲
上列抗告人因竊盜案件，不服臺灣臺南地方法院中華民國100年8
月31日所為駁回上訴之裁定（100年度易字第341號），提起抗告
，本院裁定如下：
    主  文
抗告駁回。
    理  由
一、抗告意旨略以：希望法官再次量刑，不要判太重，給予抗告
    人即被告自新的機會等語。
二、按上訴期間為10日，自送達判決後起算；原審法院認為上訴
    不合法律上之程式者，應以裁定駁回之，刑事訴訟法第349
    條前段、第362條前段分別定有明文。依刑事訴訟法第62條
    準用民事訴訟法第138條第2項之規定，寄存送達，自寄存之
    日起，經10日發生效力。又刑事訴訟法第65條規定期間之計
    算，依民法之規定，而民法第122條規定，於一定期日或期
    間內，應為意思表示或給付者，其期日或其期間之末日，為
    星期日、紀念日或其他休息日時，以其休息日之次日代之。
三、抗告人即被告蔡卓玲之戶籍地自民國98年6月27日起即係設
    在臺南市○區○○路2段186巷8號8樓之1，有其個人基本資
    料查詢結果在卷可參（本院卷第16頁）。又依其上訴狀、抗
    告狀所陳報地址，與上開戶籍地址完全相同，堪認被告之住
    所與其戶籍地係同一處所，先予敘明。經查抗告人蔡卓玲因
    竊盜案件，經原審法院於100年6月30日宣示判決，並將判決
    書正本依抗告人戶籍住址交付郵務機構送達，因不獲會晤本
    人，亦無法為補充送達，而於100年7月11日寄存於轄區警察
    機關臺南市政府警察局第六分局大林派出所，有送達證書在
    卷可稽，依刑事訴訟法第62條準用民事訴訟法138條第2項規
    定，該寄存經過10日發生效力，前開判決應於100年7月21日
    發生送達抗告人即被告之效力，其上訴期間原應於100年7月
    31日屆滿，因該日為星期日，依上揭民法第122條規定以休
    息日之次日即同年8月1日代之，故其上訴期間應於100年8月
    1日屆滿。然抗告人遲至同年8月25日始提出上訴，亦有抗告
    人之刑事聲明上訴狀（其上蓋有原審法院之值日夜收狀章）
    在卷足憑（原審卷第93頁），顯已逾10日之法定上訴不變期
    間，顯屬違背法律上之程式，且無從補正，其上訴即非合法
    。此外，復查無其他不可歸責於抗告人而遲誤上訴不變期間
    之事由，是抗告意旨稱希望再次量刑，不要判太重云云，自
    非可取。
五、從而，原審以抗告人上訴逾期顯非合法為由，依刑事訴訟法
    第362條裁定駁回上訴，經核並無不合，抗告人執上開意旨
    提起抗告，為無理由，應予駁回。
六、據上論斷，應依刑事訴訟法第412條，裁定如主文。
中    華    民    國   100    年    10    月    13    日
                  刑事第七庭    審判長法  官  李文福
                                      法  官  陳顯榮
                                      法  官  翁金緞
以上正本證明與原本無異。
不得再抗告。
                                      書記官  林佳瑩
中    華    民    國   100    年    10    月    13    日